臺灣雲林地方法院民事判決　九十一年度婚字第四三八號
　　原　　　告　乙○○
　　被　　　告　甲○○
右當事人間請求離婚事件，本院判決如左：
　　主　　　文
准原告與被告離婚。
訴訟費用由被告負擔。
    事　    實
甲、原告方面：
  一、聲明：如主文所示。
  二、陳述：兩造於民國八十九年四月一日結婚，婚後被告常藉故辱罵原告，致原告
      精神痛苦不堪，被告更於八十九年十月十四日強行將原告送回娘家居住後，即
      對原告不聞不問，原告屢次電告被告要求將伊帶回，被告竟掛斷電話，並更改
      電話號碼，致原告不知如何與其聯絡，原告即返回被告家中欲履行同居義務，
      豈料被告竟將原告拒於門外，並強令原告簽訂「在外生死與夫家無關」之切結
      書，足證雙方已無復合或維持婚姻之能，自屬難予維持婚姻之重大事由，兩造
      共同生活之圓滿幸福已無可期待，爰依民法第一千零五十二條第二項提起本訴
      。　三、證據：提出戶籍謄本、診斷證明書影本各乙份為證。
乙、被告方面：
  一、聲明：同意離婚。
  二、陳述：
      被告並無原告所稱有動輒無故辱罵其之情，原告自八十九年十月十四日返回娘
      家居住，迄今已二年餘，期間兩造未曾共同生活，已無復合、共營婚姻生活之
      望，故伊同意離婚。
　　理　　　由
一、按關於認諾效力之規定，於婚姻事件不適用之，民事訴訟法第五百七十四條第一
    項前段定有明文。本件被告雖認諾原告離婚之請求，惟依前揭之規定，本院不得
    本於其認諾而為被告敗訴之判決，合先敘明。
二、又按婚姻乃一男一女之兩性結合，以組織家庭，共同生活為目的。故有足以破壞
    共同生活或難以維持共同生活之情事發生，允宜許其離婚以消滅婚姻關係。七十
    四年六月三日修正公布之民法親屬編，就裁判離婚之原因，為應實際需要，參考
    各國立法例，增設民法第一千零五十二條第二項，明定有同條第一項以外重大事
    由，難以維持婚姻者，亦得請求離婚。是對於家庭生活之美滿幸福，有妨礙之情
    形，即得認其與此之所謂難以維持婚姻之重大事由相當（最高法院著有七十九年
    度台上字第一０四０號判決足資參照）。經查兩造自八十九年十月十四日後迄今
    已逾二年餘未共同生活之情，為兩造所不爭執，復參之兩造於本院審理時，相互
    指責對方之不是，更自承業已無法再共同生活等情，足見兩造多年未曾同居，夫
    妻情份已失，兩造婚姻已如破鏡，難以重圓，若仍強求維持婚姻之名，而無婚姻
    之實，亦無法改善兩造之關係，徒增兩造精神上之痛苦及生活上之困擾，更可能
    製造社會問題，從而，原告以兩造有難以維持婚姻之重大事由請求離婚，為有理
    由，應予准許。
三、本件判決之基礎已臻明確，兩造其餘之攻擊防禦方法均經斟酌，核與判決之結果
    不生影響，爰不一一論述，附此敘明。
四、據上論結，本件原告之訴為有理由，依民事訴訟法第七十八條，判決如主文。
中　　　華　　　民　　　國　　九十一　　年　　　十　　　月　　二十一　　日
                              臺灣雲林地方法院民事庭
~B法　　　官　陳秋如
右正本證明與原本無異。
如對本判決上訴，須於判決送達後二十日之不變期間內，向本院提出上訴狀（需附繕
本）。
中　　　華　　　民　　　國　　九十一　　年　　　十　　　月　　二十一　　日
~B法院書記官　廖錦棟
